臺灣臺北地方法院刑事判決　　　　　　　　　　　　九十年度交訴字第一七號
　　聲　請　人　臺灣臺北地方法院檢察署檢察官
　　被　　　告　乙○○
右列被告因公共危險等案件，經檢察官聲請簡易判決處刑（八十九年度偵字第一三六
八一號），經本院臺北簡易庭認不宜適用簡易程序，移送本院依通常審判程序審判，
本院判決如左：
    主  文
乙○○服用酒類，不能安全駕駛動力交通工具而駕駛，累犯，處有期徒刑參月；又駕
駛動力交通工具肇事，致人受傷而逃逸，累犯，處有期徒刑柒月；應執行有期徒刑捌
月。
    事  實
一、乙○○曾有公共危險（服用酒類，不能安全駕駛動力交通工具而駕駛）、侵占前
    科，前於民國八十五年間因犯詐欺罪二罪經法院分別判處有期徒刑二年六月及六
    月，並定其執行刑為有期徒刑二年八月，甫於八十八年九月十日執行完畢，猶不
    知警惕，復於八十八年十一月二日下午，與友人在臺北市○○○路○段七十一號
    三樓及民生西路卡拉ＯＫ店喝玉泉清酒，已達於輕度協調功能降低並影響駕駛而
    不能安全駕駛動力交通工具之狀態後，仍駕駛動力交通工具即車號ＥＰ－二○七
    號營業用小客車，於同日晚間，沿臺北市○○○路由南向北行駛，迨於同日晚間
    十時三十五分，乙○○駕駛上開營業用小客車行經中山北路與民權西路路口欲左
    轉民權西路時，因不慎與丙○○所騎乘沿中山北路由北向南行駛到上開路口之車
    號ＢＡＫ－二五七號機車發生擦撞而肇事，使丙○○人車倒地，並受有左膝擦傷
    併挫傷等傷害（過失傷害部分未據告訴），乙○○旋即駕駛上開車號營業用小客
    車逃逸。適在案發時駕駛動力交通工具途經現場之蔡明祥、李坤益目擊本件事禍
    ，記下車號即報警前來處理，嗣乙○○駕駛上開車號營業用小客車返回肇事地點
    時，為在場員警查獲，並對乙○○進行酒精濃度測試結果，其吐氣酒精濃度達每
    公升○．三九毫克，顯已達不能安全駕駛動力交通工具之程度。
二、案經臺北市政府警察局中山分局報告臺灣臺北地方法院檢察署檢察官聲請簡易判
    決處刑，經本院臺北簡易庭認不宜適用簡易程序，移送本院依通常審判程序審判
    。
    理  由
一、訊據被告乙○○對其於右揭時地因服用酒類已達不能安全駕駛動力交通工具之程
    度而駕駛並肇事致被害人丙○○受傷之事實供承不諱，惟矢口否認有駕駛動力交
    通工具肇事，致人受傷而逃逸之事實，並辯稱：我不知道有撞到人，沒有要逃逸
    云云。經查：
    (一)右揭事實欄一中關於被告於前述時間服用酒類，並已達於不能安全駕駛動力交
      通工具之狀態後仍駕駛上開車號營業用小客車在道路上行駛，嗣因其所駕駛汽
      車與丙○○所騎乘之機車擦撞，經到場員警查獲後，並由警測試其飲酒後吐氣
      所含酒精成份，發現其吐氣所含酒精成份每公升已達０．三九毫克等事實，業
      據被告於本院審理時供承不諱（本院九十一年三月二十五日審判筆錄參照），
      而被告為警測試之吐氣所含酒精成份為０．三九毫克乙節，有酒精測試單一紙
      在卷足憑（偵查卷第十九頁參照），按行為人飲酒後如其呼氣酒精濃度達於每
      公升０．二五毫克時，即有輕度協調功能降低並影響駕駛輕度之中毒症狀，此
      有行政院國軍退除役官兵輔導委員會臺北榮民總醫院（以下稱臺北榮民總醫院
      ）八十八年八月五日（八八）北總內字第二六八六八號函一紙附偵查卷（第四
      十七頁至第四十八頁）可稽，且行為人飲酒後其呼氣中酒精濃度如已達於每公
      升０．二五毫克，其肇事率為一般未飲酒者之二倍；如已達於每公升０．二五
      毫克，其肇事率為一般未飲酒者之六倍，此亦有中央警察大學交通學系暨交通
      管理研究所教授蔡志中之研究報告一紙附本院卷可憑，故被告經警測試其呼氣
      酒精成份為０．三九毫克，依照臺北榮民總醫院上開函文及前揭學者之研究，
      當已達到服用酒類後不能安全駕駛動力交通工具之狀態，且本件被告實際上已
      發生駕駛動力交通工具肇事之事實，已如前述，是依(1)前述酒精測試單、(2)臺
      北榮民總醫院上開函文及(3)前揭學者之研究報告等補強證據已足資擔保被告於
      本院審理中所為上開任意性自白具有相當程度之真實性，而得使本院確信被告
      前述自白之犯罪事實確屬真實，從而依刑事訴訟法第一百五十六條第一項「被
      告之自白，非出於強暴、脅迫、利誘、詐欺、違法羈押或其他不正之方法，且
      與事實相符者，得為證據。」及第二項「被告之自白，不得作為有罪判決之唯
      一證據，仍應調查其他必要之證據，以察其是否與事實相符。」規定，本院自
      得依被告前述自白及各該補強證據認定被告確有為前述犯行，本件被告服用酒
      類，不能安全駕駛動力交通工具而駕駛事證明確。
    (二)右揭事實欄一中關於被告於前述時地駕駛動力交通工具肇事，致人受傷而逃逸
      等情，業據被害人丙○○於偵查中指述歷歷，核與目擊證人蔡明祥、李坤益於
      檢察官偵查中證述之情節相符（分見偵查卷第四十四頁至第四十五頁八十九年
      八月九日訊問筆錄，及偵查卷第三十八頁至四十頁同年八月八四日訊問筆錄）
      、並有被害人丙○○提出之馬偕紀念醫院診斷證明書一紙、警方製作之道路交
      通事故調查表、道路交通事故補充資料表、交通事故研判表各一紙、交通事故
      談話  紀錄表三份在卷可稽。被告雖辯稱：我不知道有撞到人，沒有要逃逸云
      云。然查，被告所駕駛汽車與被害人丙○○機車發生擦撞時有發出很大聲響，
      業據被害人指述及證人李坤益證述明確（分見偵查卷第三十九頁正面，及四十
      四頁反面），被告豈會毫不知情，參以被告於偵查中實已供稱：（問：當天是
      否知道發生事故？）知道；（問：當初為何說不知道？）因當初有喝酒，無法
      百分之百確定，但其實我知道有擦撞到人等語，由此可知，被告明知其駕駛動
      力交通工具肇事，致人受傷之事實。又查，被告肇事致人受傷後，仍駕車逃逸
      之情節，除經被害人指述不移外，亦經證人蔡明祥於偵查中證稱：「當天我騎
      （機車）在被害人後方沿中山北路北往南方向行駛，途經民權東路口，當時我
      有看到被告車左轉彎時，被告所駕計程車右側與被害人機車車頭部分發生擦撞
      ，我記下車號，並報警處理，後來我們在做筆錄時，被告所駕計程車又開回該
      處，後來警察就將被告攔檢下來。」等語、證人李坤益則證述：「當天在晚上
      十時三十分許，我開車沿中山北路由南往北行駛，途經民權東路口要左轉民權
      西路，在我後方突然有一輛計程車速度很快，而在近民權西路口與被害人騎乘
      之機車發生擦撞，當時被害人是沿中山北路由北往南方向騎乘，計程車在民權
      西路上距離上開路口五十公尺處有停頓三至五秒鐘後，即加速逃逸。：：後來
      我們又回到上開路口與蔡明祥暨警員等人在談話，而約隔事故發生後三十分至
      一小時，該部計程車又繞回事故地點，並在民權西路、中山北路口暫停約三秒
      ，就被我們發現，他即立刻逃逸，當時他由民權西路西往東方向右轉中山北路
      ，接著處理員警就去。」等語明確。是被告於前述時地駕駛動力交通工具肇事
      ，致人受傷而逃逸之事證亦屬明確。綜上所述，本件事證明確，被告之犯行均
      堪認定，應依法論科。
二、核被告所為，係犯刑法第一百八十五條之三服用酒類不能安全駕駛動力交通工具
    而駕駛罪及同法第一百八十五條之四駕車肇事致人受傷逃逸罪。所犯上開二罪，
    行為不同，罪名互異，應予分論併罰。查被告曾有事實欄所載之犯罪科刑執行情
    形，此有卷附臺灣高等法院檢察署刑案紀錄簡覆表可按，其受有期徒刑之執行完
    畢，五年以內再犯有期徒刑以上之罪，為累犯，應依法加重其刑。爰審酌被告之
    品行、犯罪後之態度、犯罪所生之危害，被告事後已經與被害人就過失傷害部分
    達成為民事和解賠償損害，及其他一切情狀，就被告所犯刑法第一百八十五條之
    三、第一百八十五條之四等二罪，各量處被告如主文所示之刑，並定其應執行刑
    ，以示懲儆。
三、據上論斷，應依刑事訴訟法四百五十二條、第二百九十九條第一項前段，刑法第
    一百八十五條之三、第一百八十五條之四、第四十七條、第五十一條第五款，判
    決如主文。
本案經檢察官甲○○到庭執行職務。
中    華    民    國      九十一      年        五      月      八      日
                                    臺灣臺北地方法院交通法庭
                                        法  官  曾  啟  謀
右正本證明與原本無異。
如不服本判決，應於判決送達後十日內，向本院提出上訴狀。
                                        書記官  謝  韻  華
中    華    民    國      九十一      年        五      月      八      日
附錄本案論罪科刑法條全文
刑法第一百八十五條之三
刑法第一百八十五條之四
第一百八十五條之三
服用毒品、麻醉藥品、酒類或其他相類之物，不能安全駕駛動力交通工具而駕駛者，
處一年以下有期徒刑、拘役或三萬元以下罰金。
刑法第一百八十五條之四：
駕駛動力交通工具肇事，致人死傷而逃逸者，處六月以上五年以下有期徒刑。
